臺灣臺中地方法院刑事判決　　　　　　 96年度訴緝字第451號
公　訴　人　臺灣臺中地方法院檢察署檢察官
被　　　告　甲○○
上列被告因違反毒品危害防制條例案件，經檢察官提起公訴（九
十五年度毒偵字第一二五八號），本院合議庭裁定進行簡式審判
程序，判決如下：
    主    文
甲○○施用第一級毒品，累犯，處有期徒刑捌月。又施用第二級
毒品，累犯，處有期徒刑伍月。應執行有期徒刑壹年。
    犯罪事實
一、甲○○前因違反麻醉藥品管理條例、盜匪、搶奪等案件，經
    本院以八十年度訴字第二０三三號判決分別判處有期徒刑五
    月、七年二月及八月，應執行有期徒刑八年確定，於民國八
    十三年十一月十一日假釋出監，本應至八十八年八月十九日
    假釋期間始行屆滿；惟其於假釋期內另犯違反麻醉藥品管理
    條例案件，經本院以八十六年度易字第二六一０號判決判處
    有期徒刑六月，如易科罰金以銀元三百元折算一日確定，前
    揭假釋亦遭撤銷，所餘殘刑有期徒刑四年九月八日再與前揭
    所處有期徒刑六月之刑期接續執行，於八十九年十月十九日
    再次假釋出監，至九十一年十一月十七日（起訴書誤載為二
    十三日）假釋期滿未經撤銷，以已執行完畢論。又因施用毒
    品案件，經法院裁定施予強制戒治，於九十三年三月二十六
    日戒治期滿執行完畢釋放出所。詎其仍不知悔改，在前揭強
    制戒治執行完畢釋放後五年內，復基於施用第一級毒品之犯
    罪故意，於九十四年十二月十日上午某時，以將海洛因摻入
    香菸中點火燃燒吸食煙氣之方式，在臺中縣大里市○○路旁
    ，施用第一級毒品海洛因一次。又另基於施用第二級毒品之
    犯意，於九十四年十二月十二日晚間某時（即起訴書所載於
    九十四年十二月十三日或其前四日內之某時），在臺中縣大
    里市○○路國光花市附近，以將甲基安非他命置於玻璃球內
    點火燃燒吸食煙氣之方式，施用第二級毒品甲基安非他命一
    次。嗣於九十四年十二月十三日凌晨一時許，在臺中縣大里
    市○○路四二九巷口因形跡可疑為警盤查，經警徵得甲○○
    同意採其尿液送驗，結果呈嗎啡及甲基安非他命陽性反應，
    始悉上情。
二、案經臺中縣警察局霧峰分局報告臺灣臺中地方法院檢察署檢
    察官偵查起訴。
    理 　 由
一、被告甲○○於準備程序中，先就上開犯罪事實為有罪之陳述
    ，且所犯係死刑、無期徒刑、最輕本刑為三年以上有期徒刑
    以外之罪，經本院合議庭依刑事訴訟法第二百七十三條之一
    第一項之規定，裁定由法官一人獨任進行簡式審判程序，合
    先敘明。
二、上開犯罪事實，業據被告甲○○於本院審理時坦承不諱，且
    被告於前揭時、地為警查獲後，經警採其尿液送驗結果，確
    呈嗎啡（施用海洛因者會在其體內代謝為嗎啡成分殘留，並
    經由尿液排出）及甲基安非他命陽性反應，有中山醫學大學
    附設醫院檢驗科藥物檢測中心檢驗報告、尿液代號與真實姓
    名對照表各一份在卷可參，足徵被告前揭自白應屬實情。而
    被告前因施用毒品案件，經法院裁定施予強制戒治，於九十
    三年三月二十六日戒治期滿執行完畢釋放出所等情，有臺灣
    高等法院被告前案紀錄表及刑案資料查註紀錄表各一份附卷
    可按。本案事證已臻明確，被告犯行洵堪認定。
三、查被告行為後，九十四年二月二日修正公布之刑法已自九十
    五年七月一日起施行，其中與本件有關部分之第二條、第四
    十七條及第五十一條第五款均已修正。按「行為後法律有變
    更者，適用行為時之法律，但行為後之法律有利於行為人者
    ，適用最有利於行為人之法律」，修正後刑法第二條第一項
    定有明文。此條規定係規範行為後法律變更所生新舊法律比
    較適用之準據法，本身尚無新舊法比較之問題，於新法施行
    後，應一律適用新法第二條第一項之規定，為「從舊從輕」
    之比較（最高法院九十五年度第八次刑庭會議決議參照）。
    另刑法第四十七條關於累犯之規定雖有文字更動，然於本案
    具體適用結果，前揭條文之變更並無有利、不利被告之情形
    ，自應逕依裁判時法即修正後刑法第四十七條第一項之規定
    論處（最高法院九十五年十一月七日九十五年第二十一次刑
    事庭會議決議參照）。又修正後刑法第五十一條第五款已修
    正數罪併罰定其應執行者：「宣告多數有期徒刑者，於各刑
    中之最長期以上，各刑合併之刑期以下，定其刑期。但不得
    逾三十年。」，與舊法規定之數罪併罰定其應執行者：「宣
    告多數有期徒刑者，於各刑中之最長期以上，各刑合併之刑
    期以下，定其刑期。但不得逾二十年。」之規定相較，自以
    舊法規定之定應執行刑之上限為二十年對行為人較為有利，
    此為影響行為人刑罰之法律效果，是被告行為後法律已有所
    變更，經比較新舊刑法第五十一條第五款之規定，新法之規
    定對被告並無較為有利之情形，應依刑法第二條第一項前段
    之規定，適用被告行為時之舊法，而定其應執行之刑。
四、查被告甲○○前因施用毒品案件，經強制戒治執行完畢並釋
    放後，五年內再度施用第一、二級毒品海洛因及甲基安非他
    命，核其所為，係犯毒品危害防制條例第十條第一項、第二
    項之施用第一、二級毒品罪。被告為供自己施用之目的而持
    有上開毒品，其於施用前後持有海洛因及甲基安非他命之低
    度行為，應各為施用之高度行為所吸收，均不另論罪。至其
    所犯上開二罪間，犯意各別，行為互殊，應予分論併罰。查
    被告前因違反麻醉藥品管理條例、盜匪、搶奪等案件，經本
    院以八十年度訴字第二０三三號判決分別判處有期徒刑五月
    、七年二月及八月，應執行有期徒刑八年確定，於八十三年
    十一月十一日假釋出監，本應至八十八年八月十九日假釋期
    間始行屆滿；惟其於假釋期內另犯違反麻醉藥品管理條例案
    件，經本院以八十六年度易字第二六一０號判決判處有期徒
    刑六月，如易科罰金以銀元三百元折算一日確定，前揭假釋
    亦遭撤銷，所餘殘刑有期徒刑四年九月八日再與前揭所處有
    期徒刑六月之刑期接續執行，於八十九年十月十九日再次假
    釋出監，至九十一年十一月十七日假釋期滿未經撤銷，以已
    執行完畢論，有臺灣高等法院被告前案紀錄表及刑案資料查
    註紀錄表在卷可按，其受有期徒刑之執行完畢，五年內故意
    再犯本件法定本刑有期徒刑以上之罪，均應依刑法第四十七
    條第一項論以累犯，並皆依法加重其刑。爰審酌被告先前曾
    因施用毒品犯行接受強制戒治，竟未能從中記取教訓，深切
    體認毒品危害己身健康之鉅，反而再次趁隙施用海洛因及甲
    基安非他命，足見被告自制能力尚有不足，而有接受相當期
    間監禁教化之必要，以促其及早矯正吸毒惡習；且被告於本
    案審理期間經合法傳喚、拘提，均無正當理由拒不到庭，直
    至本院發布通緝始為警緝獲到案，被告犯後態度非無可議；
    惟念及施用毒品固戕害個人健康至鉅，然就他人權益之侵害
    仍屬有限，及其犯罪目的、手段、於本院審理時坦承犯行之
    態度、具有國中畢業學歷之智識程度等一切情狀，分別量處
    如主文所示之刑，並定其應執行之刑，以示懲儆。
五、又中華民國九十六年罪犯減刑條例係於九十六年七月四日經
    總統以華總一義字第０九六０００八三七六一號令公布，並
    依該條例第十六條之規定，自九十六年七月十六日施行。而
    被告係於上開減刑條例施行前之九十五年七月十四日經本院
    發布通緝，而於九十六年九月十日為警將其緝獲到案，有本
    院九五年中院慶刑緝字第五八九號通緝書及臺中縣警察局太
    平分局通緝案件移送書各一份在卷可稽。則依同條例第五條
    之規定，被告既非自動歸案接受審判，自不得依同條例第二
    條第一項第三款之規定予以減刑，附此敘明。
據上論斷，應依刑事訴訟法第二百七十三條之一第一項、第二百
九十九條第一項前段，毒品危害防制條例第十條第一項、第二項
、第十八條第一項前段，刑法第二條第一項前段、第十一條前段
、第四十七條第一項、修正前刑法第五十一條第五款，判決如主
文。
本案經檢察官顏淑惠到庭執行職務。
中　　華　　民　　國　　96　　年　　10　　月　 　3　　日
                  刑事第七庭  法  官  高文崇
上正本證明與原本無異。
如不服本判決，應於送達後十日內向本院提出上訴狀（須附繕
本），上訴於台灣高等法院台中分院。
                              書記官  林淑慧
中　　華　　民　　國　　96　　年　　10　　月　　3　　日
附錄本案論罪科刑法條：
毒品危害防制條例第十條第一項、第二項：
施用第一級毒品者，處六月以上五年以下有期徒刑。
施用第二級毒品者，處三年以下有期徒刑。
